【裁判字號】    98,訴,526
【裁判日期】    980527
【裁判案由】    毒品危害防制條例
【裁判全文】
臺灣基隆地方法院刑事判決               98年度訴字第526號
公  訴  人  臺灣基隆地方法院檢察署檢察官
被      告  乙○○
上列被告因毒品危害防制條例案件，經檢察官提起公訴（98年度
毒偵字第575號），本院判決如下：
    主  文
乙○○施用第一級毒品，累犯，處有期徒刑柒月。扣案之含第一
級海洛因殘渣袋（毛重零點壹公克，海洛因量微無法秤重）壹只
、第一級毒品海洛因稀釋液拾伍CC（內含之海洛因無法秤重）均
沒收銷毀之；扣案之注射針筒壹支、紅色瓶蓋壹只均沒收。
    犯罪事實
一、乙○○前曾因施用第一級、第二級毒品案件，經2 次觀察、
    勒戒後，均認無繼續施用毒品之傾向，分別於民國88年8 月
    18日、94年1月28 日執行完畢釋放出所，並由臺灣基隆地方
    法院檢察署檢察官分別以88年度毒偵字第61號、94年度毒偵
    字第11號處分不起訴確定；再因竊盜案件，經本院於94年3
    月16日以94年度易字第14號判決判處有期徒刑3 月確定，於
    94年8月11 日縮刑期滿執行完畢（構成累犯）；又因竊盜案
    件，經本院以94年度基簡字第398號判決判處有期徒刑4月，
    上訴後，經本院以94年度簡上字第102號判決上訴駁回確定
    ，於95年7月29 日縮刑期滿執行完畢（構成累犯）；復因施
    用第一級毒品案件，經本院以95年度訴字第23號判決判處有
    期徒刑9月，上訴後，經臺灣高等法院以95年度上訴字第249
    7 號判決上訴駁回確定，與後犯竊盜罪、施用第一級毒品罪
    所處之有期徒刑10月、6月、4月、7月，經本院於96年4月30
    日以96年度聲減字第1388號號裁定分別減刑後合併定應執行
    有期徒刑1年4月確定，於97年4月14日縮刑期滿執行完畢（
    構成累犯）。詎乙○○猶不知戒斷毒癮，復基於施用第一級
    毒品海洛因之犯意，於98年3月12日下午1時許，在其停放於
    基隆市○○街附近之自小客車上，以注射針筒注射手臂血管
    方式，非法施用第一級毒品海洛因1次，嗣於同年月13 日下
    午1時55分許，在基隆市○○區○○路258 巷6號旁之停車場
    ，為警查獲，當場並扣得其所有供己施用第一級毒品海洛因
    所用之注射針筒1支（共扣案2支，其中1支係其女友所有）
    、含有海洛因之殘渣袋1只、海洛因稀釋液15CC、紅色瓶蓋1
    只，經乙○○同意採驗其尿液結果，呈嗎啡陽性反應，而悉
    上情。
二、案經基隆市警察局第一分局移送臺灣基隆地方法院檢察署檢
    察官偵查起訴。
    理  由
一、程序事項：
    本件被告乙○○所犯者非為死刑、無期徒刑、最輕本刑為3
    年以上有期徒刑之罪或高等法院管轄第一審案件，其於準備
    程序進行中，先就被訴事實為有罪之陳述，經告知其簡式審
    判程序之旨，並聽取公訴人、被告之意見後，本院依刑事訴
    訟法第273條之1第1 項之規定，裁定由受命法官獨任進行簡
    式審判程序，合先敘明。
二、認定事實所依據之證據及理由：
    (一)被告自白：
      被告於本院審理中自白確有於上開時、地施用第一級毒品
      海洛因1 次之犯行事實，其任意自白核與下列事證相符，
      應堪採為證據。
    (二)尿液檢驗結果：
      臺灣尖端先進生技醫藥股份有限公司濫用藥物檢驗報告乙
      紙（附於偵查卷第64頁），足證經被告同意採集其尿液送
      驗結果呈嗎啡（1535ng/ml）、陽性反應。
    (三)扣案之含有海洛因之殘渣袋1只：
      基隆市警察局第一分局偵查隊查獲涉嫌毒品危害防制條例
      毒品初步鑑驗報告單乙紙（附於偵查卷第26頁），經基隆
      市警察局偵查隊中山科學研究院製造之三合一毒品檢驗包
      試劑初步檢驗結果呈嗎啡、海洛因反應。
    (四)扣案之含有海洛因稀釋液15CC、注射針筒1支、紅色瓶蓋1
      只。
    (五)臺灣高等法院被告全國前案紀錄表附卷可參，足證被告確
      有如事實欄所載之觀察、勒戒及徒刑執行等情形。
    (六)上開補強證據已足資擔保被告於本院審理時所為之上開任
      意性自白具有相當程度之真實性，而得使本院確信被告前
      述自白之犯罪事實確屬真實，從而依刑事訴訟法第156 條
      第1 項「被告之自白，非出於強暴、脅迫、利誘、詐欺、
      疲勞訊問、違法羈押或其他不正之方法，且與事實相符者
      ，得為證據。」及第2 項「被告或共犯之自白，不得作為
      有罪判決之唯一證據，仍應調查其他必要之證據，以察其
      是否與事實相符。」規定，本院自得依被告前述自白及各
      該補強證據認定被告確有為施用第一級毒品海洛因1 次之
      犯行。本件事證明確，被告之犯行堪以認定。
三、論罪及科刑之理由：
  (一)查海洛因係毒品危害防制條例所列管之第一級毒品，此為該
    條例第2條第2項第1 款所明定。核被告所為，係犯毒品危害
    防制條例第10條第1 項之施用第一級毒品罪。被告施用毒品
    前後，持有第一級毒品以供其施用，其持有之低度行為應為
    其施用之高度行為所吸收，不另論罪。
  (二)被告曾犯如事實欄所述之犯罪科刑及刑之執行，甫於97年4
    月14日縮刑期滿執行完畢，此有臺灣高等法院被告前案紀錄
    表乙紙在卷可稽，其於5 年內再犯本件有期徒刑以上之罪，
    為累犯，應依刑法第47條之規定，加重其刑。
  (三)爰審酌立法院於86年10月30日三讀通過於87年5月20 日公布
    ，同年月22日生效之毒品危害防制條例，該條例對於施用毒
    品之被告改以治療、矯治為目的，非重在處罰，是被告違反
    本罪實係基於「病患性」行為，而對他人甚少損害，然被告
    前曾因施用毒品，經送觀察勒戒及徒刑執行，有上開前案紀
    錄表為憑，素行非佳，經警查獲後仍未戒絕，再衡量被告犯
    後坦承犯行、現在果菜市場工作等一切情狀，判處如主文所
    示之刑。
  (三)扣案之含海洛因殘渣袋1只（毛重0.1公克，海洛因量微無法
    秤重）、海洛因稀釋液15CC（海洛因無法秤重），均為查獲
    之毒品（蓋無論以何種方式分離包裝袋、液體與其內裝或內
    含之毒品，包裝袋內亦會有極微量毒品殘留，故上述包裝袋
    、液體應整體視為查獲毒品，參見最高法院95年度臺上字第
    3739號、第7354號判決），應依毒品危害防制條例第18條第
    1項前段之規定，宣告沒收銷燬之。另扣案之注射針筒1支、
    紅色瓶蓋1 只，係犯罪行為人即被告所有，供其施用第一級
    毒品海洛因所用，業據被告供明在卷，應依刑法第38條第1
    項第2款規定宣告沒收。
四、據上論斷，應依刑事訴訟法第273條之1第1項、第299條第1
    項前段，毒品危害防制條例第10條第1項、第23條第2項、第
    18條第1項前段，刑法第11條前段、第47條第1項、第38條第
    1項第2款，判決如主文。
本案經檢察官甲○○到庭執行職務。
中    華    民    國    98    年    5    月    27    日
                  刑事第三庭法    官  林淑鳳
以上正本證明與原本無異。
如不服本判決應於收受送達後10日內向本院提出上訴書狀，並應
敘述具體理由；其未敘述上訴理由者，應於上訴期間屆滿後20日
內向本院補提理由書（均須按他造當事人之人數附繕本）「切勿
逕送上級法院」。
中    華    民    國    98    年    6     月    1     日
                            書 記 官  王靜敏
附錄論罪法條：
毒品危害防制條例第10條
施用第一級毒品者，處 6 月以上 5 年以下有期徒刑。
施用第二級毒品者，處 3 年以下有期徒刑。


司法院資訊處製作；財團法人民間司法改革基金會備份。
